【裁判字號】    95,抗,234
【裁判日期】    951102
【裁判案由】    本票裁定
【裁判全文】
臺灣高雄地方法院民事裁定               95年度抗字第234號
抗  告  人  甲○○
相  對  人  乙○○
                        5號
上列當事人間因本票裁定事件，抗告人對於中華民國95年10月4
日本院高雄簡易庭95年度票字第28227 號裁定提起抗告，本院裁
定如下：
    主  文
抗告駁回。
抗告費用新台幣壹仟元由抗告人負擔。
    理  由
一、抗告意旨略以：原裁定附表編號(1)(2)所示之本票，原似無發
    票日之記載，且抗告人並未自相對人處取得本票所載之款項
    ，又本票雖有免除作成拒絕證書之記載，但票據提示為行使
    票據權利之前提，與是否免除作成拒絕證書無關，相對人未
    提示行使票據權利之行為，相對人應無權聲請裁定准許強制
    執行等語，並求為廢棄原裁定，另為適法之裁定等語。
二、按執票人向本票發票人行使追索權時，得聲請法院裁定後強
    制執行。票據法第123 條定有明文。又本票執票人依上開法
    條之規定，聲請法院裁定及抗告法院之裁定，僅依非訟案件
    程序，以審查強制執行許可與否，並無確定實體上法律關係
    存否之效力，如發票人就票據債務之存否有爭執時，應由發
    票人提起確認之訴，以資解決，最高法院56年台抗字第714
    號、57年台抗字第76號著有判例。
三、相對人主張執有抗告人為發票人，如原裁定附表所示編號(1)
    (2)之本票2 紙 (其餘3 紙本票原裁定予以駁回，相對人並未
    抗告)， 並免除作成拒絕證書，詎屆期提示未獲付款，依票
    據法第123 條聲請裁定許可強制執行等情，已據提出本票2
    紙為證，原裁定予以准許，即無不合。抗告意旨上開所述即
    使屬實，亦係實體上之爭執，應由抗告人另行提起訴訟，以
    資解決，本件非訟程序不得加以審究，仍應為許可強制執行
    之裁定；又發票人或背書人，得為免除作成拒絕證書之記載
    ，發票人為前項記載時，執票人得不請求作成拒絕證書而行
    使追索權，票據法第94條第1 、2 項定有明文，且此規定依
    同法第124 條，於本票亦準用之；又執票人向本票發票人行
    使追索權時，得聲請法院裁定後強制執行，票據法第123 條
    亦規定甚明；是抗告人以相對人未提示行使票據權利之行為
    ，認相對人無權聲請裁定准許強制執行，亦無理由。
四、據上論結，本件抗告為無理由，依非訟事件法第46條、第21
    條第2 項、第24條第1 項，民事訴訟法第495 條之1 第1 項
    、第449 條第1 項、第78條，裁定如主文。
中    華    民    國    95    年    11    月    2     日
                  民事第七庭    審判長法  官  林玉心
                                      法  官  林勇如
                                      法  官  柯盛益
以上正本證明與原本無異。
如不服本裁定應於送達後十日內向本院提出再抗告狀，並繳納再
抗告費新臺幣1000元。再為抗告應以適用法規顯有錯誤為理由，
並經本院之許可，該許可以原裁定所涉及之法律見解具有原則上
之重要性者為限，並委任律師為代理人。
抗告人之配偶、三親等內之血親、二親等內之姻親，或抗告人為
法人、中央或地方機關時，其所屬專任人員具有律師資格並經法
院認適當者，亦得為第三審代理人。
抗告人及其法定代理人具有律師資格者及前項情形，應於提起抗
告或委任時釋明之。
中    華    民    國    95    年    11    月    2     日
                                      書記官  胡樂寧


司法院資訊處製作；財團法人民間司法改革基金會備份。
